臺灣高等法院臺南分院刑事判決        100年度上訴字第911號
上  訴  人
即  被  告  許鵬舉
選任辯護人  張蓁騏律師
上列上訴人因違反毒品危害防制條例案件，不服臺灣雲林地方法
院100年度訴字第234號中華民國100年7月27日第一審判決（起訴
案號：臺灣雲林地方法院檢察署99年度偵字第6245號、100 年度
偵字第644號），提起上訴，本院判決如下：
    主  文
原判決關於許鵬舉犯如附表一編號１至所示之販賣第二級毒品
罪暨定應執行刑部分均撤銷。
許鵬舉犯如附表一編號１至所示之販賣第二級毒品罪，均累犯
，各處如附表一編號１至所示之刑。販賣第二級毒品所得共新
臺幣參萬伍仟伍佰元沒收，如全部或一部不能沒收時，以其財產
抵償。
其他上訴駁回（即許鵬舉犯如附表一編號所示之轉讓禁藥罪部
分）。
前開第二項撤銷改判所處之刑（即如附表一編號１至所示之刑
），與第三項駁回上訴所處之刑（即如附表一編號所示之刑）
，應執行有期徒刑肆年。販賣第二級毒品所得共新臺幣參萬伍仟
伍佰元沒收，如全部或一部不能沒收時，以其財產抵償。
    事  實
一、許鵬舉前因施用第二級毒品案件，分別經臺灣嘉義地方法院
    以98年度嘉簡字第791 號、98年度嘉簡字第1213號判處有期
    徒刑二月、三月確定，復經同院以98年度聲字第1401號定應
    執行刑為有期徒刑四月確定，嗣因施用第二級毒品案件，再
    經同院以98年度嘉簡字第1654號判處有期徒刑三月確定，與
    前案接續執行，並於民國99年5月12日執行完畢。
二、關於販賣第二級毒品（甲基）安非他命部分：
    許鵬舉因前開案件執行無畢出監後，仍不知悔改，因無法戒
    除施用毒品之惡習，導致缺錢花用，竟分別基於販賣第二級
    毒品安非他命以營利之犯意，以其門號0000000000、000000
    0000行動電話作為對外聯絡工具，先後為下列販賣第二級毒
    品安非他命之行為：
  (一)販賣甲基安非他命予【邱宏明、黃崇岳】部分：
  1.邱宏明（由檢察官另行偵辦）於99年9 月27日受黃崇岳之託
    為其購買第二級毒品安非他命甲基安非他命（起訴書及原審
    判決誤載為安非他命，以下均更正之），而於99年9 月27日
    14時20分、32分，以門號0000000000行動電話與持用門號00
    00000000行動電話之許鵬舉聯絡，雙方約定在雲林縣斗南鎮
    南美大飯店202 號房交易，而於同日稍後由邱宏明在上開地
    點以賒帳方式，代黃崇岳向許鵬舉購買價格新台幣（下同）
    3500元之半錢甲基安非他命1 包。邱宏明取得甲基安非他命
    後，另於同日14時36分、39分、57分，持用0000000000門號
    行動電話與持用0000000000門號行動電話之黃崇岳聯絡後，
    隨即在雲林縣虎尾鎮巨星大樓4 樓黃崇岳住處，將甲基安非
    他命1包交付黃崇岳。
  2.許鵬舉再於同日15時19分，持用門號0000000000行動電話向
    持用門號0000000000行動電話之邱宏明催討甲基安非他命款
    項，邱宏明即於同日15時22分，以上開0000000000門號之行
    動電話撥打門號0000000000與黃崇岳聯絡後，在雲林縣虎尾
    鎮○○路建中書局，由黃崇岳交付2000元予邱宏明。邱宏明
    再於同日15時30分、41分，以門號0000000000行動電話撥打
    門號0000000000與許鵬舉聯絡後，在斗南鎮南美大飯店將20
    00元交付許鵬舉。邱宏明復於同日18時18分、20時7 分、21
    分，持用門號0000000000行動電話與持用0000000000門號行
    動電話之黃崇岳聯絡後，在上開黃崇岳住處，向黃崇岳取得
    剩餘之1500元，而於同日19時58分、20時30分、21時9 分、
    26分、33分，以同一電話與持用0000000000門號行動電話之
    許鵬舉聯絡後，在上開南美大飯店前，將餘款1500元交付許
    鵬舉（許鵬舉、邱宏明、黃崇岳之通話內容均如附表二編號
    １所示）。
  (二)販賣甲基安非他命予【余宗錦】部分：
  1.余宗錦及其弟余宗韋分別於99年10月19日13時17分、14時50
    分、15時14分以門號0000000000、0000000000之行動電話與
    許鵬舉通聯，暗示余宗錦欲向許鵬舉購買價格3500元之半錢
    甲基安非他命（通話內容詳如附表二編號２所示），而於同
    日稍後在嘉義縣大林鎮○○里○○○路「勁翊資源回收場」
    前，先由許鵬舉將不足半錢之甲基安非他命1 包交付予余宗
    錦，並自余宗錦處得款3500元後，許鵬舉再於翌日11時24分
    、51分許，持用0000000000門號行動電話與持用0000000000
    門號行動電話之余宗錦聯絡後，在「勁翊資源回收場」前，
    將不足部分之甲基安非他命1小包再交付予余宗錦。
  2.余宗錦於99年10月25日某時欲向許鵬舉購買半錢之甲基安非
    他命，雙方即約定嘉義縣大林鎮○○里○○○路「勁翊資源
    回收場」前交付，因斯時許鵬舉僅有4分之1錢甲基安非他命
    ，即先將現有之甲基安非他命交付予余宗錦，余宗錦並先給
    付足額價款3500元予許鵬舉後，許鵬舉再於翌日11時46分、
    12時4分、13分，以門號0000000000之行動電話與持用00000
    00000 門號行動電話之余宗錦聯絡後（通話內容詳如附表二
    編號３所示），在同一地點將4之1錢甲基安非他命1 包交付
    予余宗錦。
  3.余宗錦於99年10月27日10時7 分、48分、49分、11時53分、
    12時20分，持用上開門號之行動電話撥打門號0000000000與
    許鵬舉聯絡，並表示欲購買甲基安非他命之意（通話內容詳
    如附表二編號４所示），雙方即約定在嘉義縣大林鎮○○里
    ○○○路7-11便利商店前交易，許鵬舉隨即前往上開地點，
    而因其尚積欠余宗錦500 元，乃以一手交錢一手交貨之方式
    ，由許鵬舉將價格為2000元之甲基安非他命1 包販賣予余宗
    錦，並自余宗錦處得款1500元。
  (三)販賣甲基安非他命予【林文豐】部分：
  1.許鵬舉於99年10月19日13時20分、53分，以門號0000000000
    行動電話與持用門號0000000000行動電話之林文豐聯絡，林
    文豐乃向許鵬舉表示欲購買甲基安非他命之意，二人即約定
    在林文豐位於嘉義縣大林鎮過溪里過溪404 之12號住處交易
    ，許鵬舉隨即前往上開地點，將價格為3000元甲基安非他命
    1 包交付予林文豐，先自林文豐處得款2000元後，許鵬舉再
    於翌日13時14分，以前揭門號行動電話與上開林文豐所持用
    之行動電話聯絡後，前往林文豐上開住處取得餘款1000元（
    通話內容均詳如附表二編號５所示）。
  2.林文豐於99年10月27日17時57分以0000000000門號行動電話
    ，與持用門號0000000000行動電話之許鵬舉聯絡，詢問許鵬
    舉可否前往其住處而向其暗示欲購買甲基安非他命（通話內
    容詳如附表二編號６所示），許鵬舉應允後隨即前往林文豐
    前揭住處，以一手交錢一手交貨之方式，由許鵬舉將甲基安
    非他命1 小包販賣予林文豐，並自林文豐處得款3000元。
  (四)販賣甲基安非他命予【曾慶銘】部分：
  1.許鵬舉於99年10月20日17時1分、8分、29分、44分，持用門
    號0000000000之行動電話與持用0000000000門號行動電話之
    曾慶銘聯絡，由曾慶銘表示欲購買甲基安非他命，並相約在
    嘉義縣民雄鄉頭橋某7-11便利商店前交貨（通話內容詳如附
    表二編號７所示），許鵬舉旋即趕赴上開地點，而以一手交
    錢一手交貨之方式，將安非他命1 包交付予曾慶銘，並得款
    1000元。
  2.許鵬舉於99年10月26日14時19分、40分、43分，以門號0000
    000000行動電話與持用上開門號之曾慶銘聯絡後，二人約定
    在雲林縣莿桐鄉大將工業區旁交易甲基安非他命（通話內容
    詳如附表二編號８所示），許鵬舉立即前往約定地點，並以
    一手交錢一手交貨之方式，將甲基安非他命1 小包販賣予曾
    慶銘，並得款1000元。
  3.曾慶銘於99年10月31日13時55分，以前揭門號行動電話撥打
    門號0000000000與許鵬舉通聯後，約定在雲林縣斗南鎮○○
    路○ 段與光華路交岔路口附近之7-11便利商店交易甲基安非
    他命（通話內容詳如附表二編號９所示），許鵬舉即於稍後
    在上開地點，將甲基安非他命1包交付予曾慶銘，並得款100
    0元，而完成毒品交易。
  4.許鵬舉於99年11月1日15時9分、58分、16時15分、25分，持
    用上開門號行動電話與持用前揭門號行動電話之曾慶銘聯絡
    ，曾慶銘並以「借錢」為暗語暗示其欲購買甲基安非他命，
    二人並相約在嘉義縣大林鎮全聯福利中心交易（通話內容詳
    如附表二編號１０所示），許鵬舉隨即趕赴約定地點，並以
    一手交錢一手交貨之方式，將甲基安非他命1 包販賣予曾慶
    銘，並得款1000元。
  5.曾慶銘於99年11月5 日12時32分、13時5分、8分、10分，以
    前揭門號行動電話撥打許鵬舉所持用上開門號，暗示欲向許
    鵬舉購買甲基安非他命，二人並約定在雲林縣莿桐鄉大將工
    業區外交易（通話內容詳如附表二編號所示），嗣於同日
    稍後，許鵬舉以一手交錢一手交貨之方式，將甲基安非他命
    1包交付予曾慶銘，並得款1000元。
  (五)販賣甲基安非他命予【林豐杰】部分：
  1.許鵬舉於99年10月21日15時1 分、16時13分、15分、26分，
    持用0000000000門號行動電話與持用0000000000門號行動電
    話之林豐杰聯絡，林豐杰並於電話中以「2 罐」向許鵬舉暗
    示欲購買甲基安非他命2000元，二人並相約在雲林縣斗南鎮
    ○○路○段590 號「日日興羊肉爐」交易（通話內容詳如附
    表二編號所示），許鵬舉隨即前往約定地點，並以一手交
    錢一手交貨之方式，將甲基安非他命1 包販賣予林豐杰，並
    得款2000元。
  2.許鵬舉於99年11月4日15時23分、34分、16時1分、38分、48
    分、49分，持用0000000000門號行動電話與持用0000000000
    門號行動電話之林豐杰聯絡，林豐杰並詢問許鵬舉所在位置
    以表示欲向許鵬舉購買甲基安非他命之意（通話內容詳如附
    表二編號所示），林豐杰於同日16時49分抵達嘉義縣大林
    鎮○○路180 號「億來汽車旅館」外，許鵬舉隨即步出該汽
    車旅館外，而甲基安非他命1包販賣予林豐杰，並得款1000
    元。
  3.許鵬舉於99年11月8 日11時53分、12時23分、30分，持用00
    00000000門號行動電話與持用上開門號之林豐杰聯絡，相約
    在雲林縣斗南鎮○○路400 號「大德工商職業學校」前交易
    （通話內容詳如附表二編號所示），許鵬舉於同日稍後抵
    達上開學校前，並將甲基安非他命1 包交付予林豐杰，得款
    1500元 。
  (六)販賣甲基安非他命予【郭朝明】部分：
  1.許鵬舉於99年10月25日10時27分、44分、11時0 分，持用00
    00000000門號行動電話與持用0000000000門號行動電話之郭
    朝明聯絡後，相約在雲林縣斗南鎮媽祖廟前（通話內容詳如
    附表二編號所示），以一手交錢一手交貨之方式，將甲基
    安非他命1包販賣予郭朝明，並得款1000元。
  2.許鵬舉於99年10月28日15時11分、21分，持用0000000000門
    號行動電話與持用前揭門號之郭朝明聯絡後，由郭朝明表示
    欲向許鵬舉購買甲基安非他命之意，二人並相約在嘉義縣大
    林鎮臺灣糖業股份有限公司大林糖廠交易（通話內容詳如附
    表二編號所示），許鵬舉隨後抵達該處，並將甲基安非他
    命1 包交付予郭朝明，郭朝明並給付買賣價金1000元予許鵬
    舉，而完成毒品交易。
  3.許鵬舉於99年11月1 日15時16分、17分、33分、44分、16時
    27分、32分，持用0000000000門號行動電話與持用00000000
    00門號行動電話之郭朝明聯絡後，相約在前揭大林糖廠冷飲
    部進行甲基安非他命交易（通話內容詳如附表二編號所示
    ），許鵬舉立即前往約定地點，並以一手交錢一手交貨之方
    式，將甲基安非他命1包販賣予郭朝明，並得款1000元。
  (七)販賣甲基安非他命予【曾憲臨】部分：
    許鵬舉於99年10月25日11時25分、42分，持用0000000000門
    號行動電話與持用0000000000門號行動電話之曾憲臨聯絡，
    曾憲臨於電話中表示欲購買甲基安非他命，並以「浮重」暗
    示欲向許鵬舉索取甲基安非他命吸食器，二人相約在雲林縣
    斗南鎮「日日興羊肉爐」旁交易（通話內容詳如附表二編號
    所示），許鵬舉抵達上開地點後，因曾憲臨欲賒帳為許鵬
    舉所拒絕，許鵬舉乃先將內有甲基安非他命殘渣之吸食器交
    付曾憲臨後，二人再於同日12時56分、14時4 分、16分、40
    分許，以前揭行動電話通聯，並相約在嘉義縣大林鎮○道○
    號○路大林交流道下之阿囉哈客運站旁（通話內容詳如附表
    二編號所示），許鵬舉於稍後在上開地點以一手交錢一手
    交貨之方式，將甲基安非他命1 包交付曾憲臨，並自曾憲臨
    處得款2000元，而完成買賣交易。
  (八)販賣甲基安非他命予【詹偉聖】部分：許鵬舉於99年11月6
    日某時，在雲林縣斗南鎮媽祖廟前，以一手交錢一手交貨之
    方式，販賣安非他命1包予詹偉聖，並得款3000元。
三、關於轉讓禁藥甲基安非他命部分：
    許鵬舉另基於轉讓禁藥甲基安非他命（起訴書誤載為第三級
    毒品）之犯意，於99年11月3日13時3分、17時30分、45分、
    46分、50分，持用0000000000門號行動電話與持用00000000
    00門號行動電話之【陳聖岳】聯絡，雙方約定在雲林縣斗南
    鎮中華電信斗南服務中心對面之某電子遊藝場外見面（通話
    內容詳如附表二編號所示），許鵬舉隨即抵達上開地點，
    將甲基安非他命1 小包（數量不詳，並無證據證明該次轉讓
    數量已超過淨重10公克）無償轉讓予陳聖岳，供其施用。
四、案經臺灣雲林地方法院檢察署檢察官就許鵬舉所持用門號00
    00000000、0000000000號行動電話向本院聲請核發通訊監察
    書，並指揮員警對上開門號實施通訊監察，始查悉上情。
    理  由
壹、程序方面：
一、按被告以外之人於偵查中向檢察官所為陳述，除顯有不可信
    之情況者外，得為證據，刑事訴訟法第159 條之1第2項定有
    明文。檢察官在偵查中對被告以外之人所為之偵查筆錄，性
    質上屬傳聞證據，惟刑事訴訟法規定檢察官代表國家偵查犯
    罪、實施公訴，依法其有訊問被告、證人及鑑定人之權，證
    人、鑑定人並須具結，而實務運作時，檢察官偵查中向被告
    以外之人所取得之陳述，原則上均能遵守法律規定，不致違
    法取供，其可信度極高，職是，被告以外之人前於偵查中已
    具結而為證述，除反對該項供述得具有證據能力之一方，已
    釋明「顯有不可信之情況」之理由外，不宜遽指該證人於偵
    查中之陳述不具證據能力。經查，邱宏明、余宗錦、余宗韋
    、林文豐、曾慶銘、林豐杰、郭朝明、曾憲臨、詹偉聖及陳
    聖岳在檢察官面前之證述筆錄，係檢察官令渠等以證人身分
    具結後所為之證述，有各該證人結文附卷可稽（見偵6245號
    卷(一)第76頁、第108頁、第124頁、第157頁、第194至195 頁
    、第219頁，同偵卷(二)第26頁、第71頁、第91頁、第157頁）
    。被告及辯護人均未提及檢察官在訊問時有不法取供之情形
    ，亦未釋明上開證人之證述有何顯不可信之情況，依上開規
    定，該等證人在檢察官面前之證述筆錄，自得作為本案證據
    使用。
二、次按，被告以外之人於審判外之陳述，雖不符刑事訴訟法第
    159條之1至之4等4條規定，而經當事人於審判程序同意作為
    證據，法院審酌該陳述作成時之情況，認為適當者，亦得為
    證據。當事人、代理人或辯護人於法院調查證據時，知有第
    159條第1項不得為證據之情形，而未於言詞辯論終結前聲明
    異議者，視為有前項之同意。同法第159條之5定有明文。經
    查，除上開證人在檢察官面前之證述筆錄外，本判決所引用
    為判斷基礎之下列證據，關於被告以外之人於審判外陳述之
    傳聞供述證據，檢察官、被告、辯護人於審判程序中均同意
    作為證據使用，或知有傳聞證據之情形而未於言詞辯論終結
    前聲明異議，本院審酌該等證據作成時之情況，認為該等言
    詞或書面陳述作成時之情況，認為適當，均具有證據能力。
貳、實體方面：
一、上開犯罪事實，業據被告於警詢、檢察官偵查中、原審及本
    院審理時坦白承認（見警卷第1 至27頁、第35至52頁、偵62
    45號卷(一)第13-14頁、同偵卷(二)第159頁、原審卷第30頁反面
    至第34頁、第108 頁反面，本院卷第50頁反面、第96頁反面
    ）；核與證人邱宏明、余宗錦、余宗韋、林文豐、曾慶銘、
    林豐杰、郭朝明、曾憲臨、詹偉聖及陳聖岳於警詢及偵查中
    所為之指證情節相符（見警卷第62至75頁、第86至102 頁、
    第149至154頁、第169至175頁、第202至205頁、第206之1至
    206之3頁、第261至264頁、第293至298頁、第310至312頁、
    第336至348頁、偵6245號卷(一)第74至75頁、第105至107頁、
    第121至123頁、第154至156頁、第190至193頁、第216至218
    頁，同偵卷(二)第23至25頁、第41至43頁、第93至97頁、第15
    2至155頁）；並有通訊監察書與如附表二所示之通訊監察譯
    文在卷可稽（見原審卷第135至138頁、警卷第98至101 頁、
    第150至153頁、第170至171頁、第240頁反面至第242頁、第
    262至263頁、第278頁及其反面、第293頁反面至第296 頁、
    第342至343頁）。再參諸被告與等人之通話內容，不時使用
    暗語「2 罐」、「浮重」、「要過去找你」，且通話內容簡
    短，多半係在約定交易地點後，即結束通話，確屬實務上常
    見之毒品交易對話，益徵上開人等通話之目的確係要交易毒
    品無疑。又證人林豐杰於檢察官偵查中已坦承其有施用毒品
    （甲基）安非他命（見偵6245號卷(一)第105 頁）；另證人邱
    宏明、黃崇岳、余宗錦、林文豐、曾慶銘、郭朝明、曾憲臨
    、詹偉聖、陳聖岳等人均有施用或持有甲基安非他命之前案
    ，有渠等之台灣高等法院被告前案紀錄表附卷可參（見原審
    卷第40頁、第42至44頁、第48頁、第50頁、第52頁、第57頁
    、第61頁反面、第64頁反面、第93頁）；又證人邱宏明、余
    宗錦、詹偉聖、郭朝明、陳聖岳、曾慶銘等人，於警詢經警
    採尿送驗結果，均有甲基安非他命陽性反應，此有真實姓名
    對照表、濫用藥物尿液檢驗報告附卷可稽（見原審卷第73至
    73之1 頁、第75至76頁、第78頁、第82頁、第84至85頁、第
    89頁、第91頁33至36頁），雖林文豐、林豐杰、曾憲臨之尿
    液檢驗報告未呈甲基安非他命陽性反應（見原審卷第75頁、
    第77頁、第83頁、第86頁、第88至90頁），然渠等均係於99
    年12月6 日接受採尿，距其於99年10月至11月間向被告購買
    安非他命之時至少已逾1 個月，是尚難以其上開尿液檢驗結
    果即認其所述均不實在。綜此，足認前開證人應有施用毒品
    慣行，並有向被告購買或索取毒品施用之需求無誤。
二、按毒品危害防制條例所處罰之「販賣」毒品罪，所著重者為
    在主觀上有藉以牟利之惡性，及對毒品之擴散具有較有償或
    無償轉讓行為更嚴重之危害性，被告「營利」之意圖係從客
    觀之社會環境、情況及人證、物證等資料，依據證據法則綜
    合研判認定。經查，本件被告有施用毒品之前科紀錄，有臺
    灣高等法院被告前案紀錄表在卷可憑，被告復自承於少年時
    期即開始染上毒癮，因缺錢購毒施用，乃步上販賣毒品一途
    ，向他人販入安非他命後，從中抽取微量毒品施用，再將所
    餘安非他命販賣予他人，藉此獲取無償施用毒品之機會，參
    酌被告對販賣安非他命予證人邱宏明、余宗錦、余宗韋、林
    文豐、曾慶銘、林豐杰、郭朝明、曾憲臨、詹偉聖之時間、
    地點均供承清楚、一致，態度自然。足見，被告因施用毒品
    成癮，工作所賺取之金錢不足供購買毒品施用，因此利用販
    賣毒品之機會以免費施用毒品，被告自白犯罪之動機、牟利
    之意圖各情均有實據，亦核與前述證據資料吻合，被告之自
    白當屬真實可信，其主觀上顯有販賣毒品以營利之意圖甚明
    。綜上所述，本案事證明確，被告涉犯販賣及轉讓毒品甲基
    安非他命，均堪認定，皆應依法論科。
三、論罪科刑：
  (一)按甲基安非他命為毒品危害防制條例所規定之第二級毒品，
    不得非法持有、販賣。故核被告就前揭事實二所為，均係犯
    修正後毒品危害防制條例第4條第2項販賣第二級毒品罪。被
    告販賣甲基安非他命前，持有之低度行為，均已為販賣之高
    度行為吸收，均不另論罪。
  (二)次按甲基安非他命除係毒品危害防制條例第2 條第2項第2款
    所稱之第二級毒品外，亦為藥事法第22條第1項第1款所規定
    之禁藥（即藥事法第22條第1項第1款所稱之「經中央衛生主
    管機關明令公告禁止製造、調劑、輸入、輸出、販賣或陳列
    之毒害藥品」）。又明知為禁藥而轉讓者，藥事法第83條定
    有處罰明文。故行為人明知為禁藥即安非他命而轉讓予他人
    者，其轉讓行為同時該當於毒品危害防制條例第8條第2項之
    轉讓毒品罪及藥事法第83條之轉讓禁藥罪，屬於法條競合，
    依重法優於輕法、後法優於前法等法理，應擇一處斷。而毒
    品危害防制條例第8條第2項轉讓第二級毒品罪之法定本刑為
    六月以上五年以下有期徒刑，得併科70萬元以下罰金；藥事
    法第83條第1 項轉讓禁藥罪之法定本刑為七年以下有期徒刑
    ，得併科500 萬元以下罰金。是轉讓第二級毒品，除轉讓達
    一定數量（淨重10公克以上），或成年人對18歲以上之未成
    年人為轉讓行為，分別依毒品危害防制條例第8條第6項、第
    9 條規定加重其刑至2分之1外，均應依藥事法第83條之規定
    處罰（最高法院100年度台上字第647號判決意旨參照）。查
    本件被告轉讓安非他命予陳聖岳之數量，並無證據證明達於
    淨重10公克以上，陳聖岳亦非18歲以上之未成年人，有其年
    籍資料附卷可參（見警卷第336 頁），則被告轉讓安非他命
    部分之行為，自應優先適用藥事法第83條第1 項之規定處斷
    。故核被告就前揭犯罪事實三所為，係犯藥事法第83條第1
    項之轉讓禁藥罪。至被告因轉讓而持有禁藥甲基安非他命之
    行為部分，因藥事法並未處罰持有禁藥之行為，依法律適用
    整體性之法理，其低度之持有甲基安非他命行為，自不能再
    行割裂適用毒品危害防制條例加以處罰，則該部分自不生被
    告持有、轉讓禁藥甲基安非他命間之低度、高度行為論罪之
    問題，附此敘明。
  (三)被告所犯上開數罪，犯意各別，行為不同，應分論併罰。
  (四)被告有犯罪事實欄所載之前科紀錄，有臺灣高等法院被告前
    案紀錄表在卷可稽，被告受徒刑之執行完畢後，五年以內故
    意再犯本件有期徒刑以上之罪，均為累犯，皆應依刑法第47
    條第1 項規定加重其刑（法定刑為無期徒刑部分依法不得加
    重）。
  (五)按犯第4條至第8條、第10條或第11條之罪，供出毒品來源，
    因而查獲其他正犯或共犯者，減輕或免除其刑，毒品危害防
    制條例第17條第1項定有明文。查台灣雲林地檢署確曾因許
    鵬舉之供述而查獲其毒品來源謝國男之情，既有臺灣雲林地
    方法院檢察署100 年10月28日雲檢文孝字99偵6245號函暨警
    員職務報告1份、臺灣雲林地方法院檢察署100年度偵字第36
    50號起訴書1份、臺灣雲林地方法院100年訴字第734 號判決
    書1份、99年聲監字第554 號通訊監察書1份等在卷可參（見
    本卷第64至80頁），自應就被告所犯如前開事實二所示販賣
    第二級毒品犯行，依毒品危害防制條例第17條第1 項規定，
    減輕其刑。至被告轉讓甲基安非他命禁藥部分，因藥事法並
    無犯轉讓禁藥之罪，供出毒品來源因而查獲其正犯或共犯者
    ，得減輕或免除其刑之規定，自無就被告所犯轉讓禁藥部分
    ，另割裂適用毒品危害防制條例第17條第1 項規定予以減刑
    之餘地（最高法院99年度台上字第4426號、第6586號判決意
    旨參照）。
  (六)被告於偵查及審判中均自白前揭事實二所示販賣第二級毒品
    之犯罪事實，業如前述，自均應依毒品危害防制條例第17條
    第2 項之規定，減輕其刑，並依法先加（除法定刑為無期徒
    刑部分依法不得加重）後遞減其刑。至被告轉讓安非他命部
    分，因藥事法並無轉讓禁藥，於偵查及審判中自白，應減輕
    其刑之規定，亦無割裂適用毒品危害防制條例第17條第2 項
    規定之餘地。被告之辯護人於原審主張被告於偵審均自白犯
    行，應依毒品危害防制條例第17條第2 項規定減輕其刑云云
    ，容有誤會，附此敘明。
  (七)此外，刑法第59條之酌量減輕其刑，必須犯罪另有特殊之原
    因與環境，在客觀上足以引起一般同情，認為即予宣告法定
    低度刑期，猶嫌過重者，始有其適用，至於被告人品尚佳，
    於犯罪時年紀尚輕，智慮較淺等情狀，並非犯罪特殊之原因
    與環境，僅得為法定刑期內從輕科刑之標準，未可據為酌量
    減輕之理由（最高法院84年度台上字第4019號判決意旨參照
    ）。辯護人另請求依刑法第59條酌減其刑，然被告販賣第二
    級毒品部分已依毒品危害防制條例第17條第1 項之規定減輕
    其刑，業如上述，減輕後之最輕本刑為有期徒刑三年六月，
    已非過重，且本件被告販賣第二級毒品之次數多達19次，販
    賣所得共35500 元，犯罪情節尚非輕微，辯護人於本院請求
    依刑法第59條之規定減輕被告之刑，尚屬無據，併此敘明。
四、撤銷改判部分（即被告犯如事實二所示販賣第二級毒品部分
    ）：
  (一)原審判決認被告犯如事實二所示販賣第二級毒品犯行部分，
    罪證明確，因予論罪科刑，固非無見。惟查：
  1.被告就前揭事實二所示販賣第二級毒品犯行部分，有供出毒
    品來源因而查獲正犯，應依毒品危害防制條例第17條第1 項
    規定減輕其刑，已如前述，原審未依前開規定予以減刑，自
    有未洽。
  2.按人體施用安非他命後，主要代謝物中有未改變形態之安非
    他命，而無甲基安非他命；而人體施用甲基安非他命後，在
    主要代謝物中未改變形態之甲基安非他命佔施用劑量達43 %
    ，而安非他命則約為5%，而由尿液檢驗結果研判係施用安非
    他命或甲基安非他命。安非他命在國內取得不易，施用情形
    較少，尿液檢驗係甲基安非他命陽性者，佔大部分。此有法
    務部調查局93年5月4日調科壹字第09362413980 號函示可參
    。且證人邱宏明、余宗錦、詹偉聖、郭朝明、陳聖岳、曾慶
    銘等人，於警詢經警採尿送驗結果，均呈「甲基安非他命」
    之陽性反應，有渠等真實姓名對照表、濫用藥物尿液檢驗報
    告在卷可稽（見原審卷第73至73之1頁、第75至76頁、第78
    頁、第82頁、第84至85頁、第89頁、第91頁33至36頁）。則
    揆諸前開函釋說明，應認被告如事實二所示販賣之毒品應為
    第二級毒品「甲基安非他命」，而非「安非他命」甚明。本
    件原審判決依起訴書，將被告販賣之第二級毒品載為「安非
    他命」，亦有未洽。
  (二)被告上訴意旨以其有供出毒品來源因而查獲正犯，應依毒品
    危害防制條例第17條第1 項規定減輕其刑等語，就被告所犯
    如事實二所示販賣第二級毒品共19罪部分，為有理由，本院
    自應將原判決關於被告所犯販賣第二級毒品共19罪部分及定
    應執行刑部分，均予撤銷，另為適法之判決。
  (三)爰審酌被告有施用毒品之前科，業如上述，素行不佳，執行
    完畢後仍無法戒除毒癮，為獲取免費施用毒品之機會乃鋌而
    走險，販賣毒品，次數多達19次，散播毒品及危害社會治安
    之程度不輕，犯罪情節較重，惟慮及被告因一時沈淪，自身
    亦為毒癮所苦，未能正視施用或販賣毒品所帶來之危害以致
    觸犯上開之罪，其販賣甲基安非他命之動機當為獲利以供己
    繼續施用毒品，尚非單純出於意圖營利，此較諸大量販賣毒
    品與不特定多數人施用，藉以牟取暴利之情並不相同，又被
    告遭查獲後自始至終均坦承犯行，坦然面對審判，毫無迴避
    飾詞之處，犯後態度極佳，益見其悔意甚深，暨被告僅國中
    肄業，教育程度不高，智識淺薄，於犯案時年僅20歲，年少
    識淺，其父親罹患肝硬化併再生性結節，有戶籍謄本、診斷
    證明書附卷可稽（見原審卷第120至122頁），家庭狀況難認
    良好等一切情狀，分別量處如附表一編號１至所示之刑。
  (四)關於沒收：
  1.按毒品危害防制條例第19條規定，犯同條例第4條至第9條、
    第12條、第13條或第14條第1項、第2項之罪者，其因犯罪所
    得之物，沒收之。所稱因犯罪所得之物，自以實際所得者為
    限，並不及於因犯罪所得之利益。又毒品危害防制條例第19
    條第1項規定，犯第4條之罪者，其供犯罪所用或因犯罪所得
    之財物，均沒收之，如全部或一部不能沒收時，追徵其價額
    或以其財產抵償之。但該條項並無如同條例第18條第1 項所
    定「不問屬於犯人與否，沒收之」之明文，自屬相對沒收主
    義之立法。是其應沒收之物，應以屬被告所有者為限（最高
    法院90年度台上字第2020號、95年度台上字第305 號判決意
    旨參照）。
  2.本件被告販賣毒品之實際所得共計35500 元，雖均未扣案，
    依毒品危害防制條例第19條第1 項規定，就各次販毒所得仍
    應於各該主文項下宣告沒收，如全部或一部不能沒收時，以
    其財產抵償之。至於被告於上開犯罪事實二、(二)、3.雖販賣
    價格2000元之安非他命予余宗錦，然因抵銷積欠余宗錦之債
    務500元，而僅收取1500元，是該部分所抵銷之金額500元，
    既未實際取得販賣款項，即無從宣告沒收。
  3.被告所持用販賣毒品之行動電話並未扣案，據被告供述均已
    遺失，為免日後執行之困難，爰不宣告沒收。另未扣案之門
    號0000000000、0000000000號之SIM 卡申設人並非被告，此
    有行動電話基本使用者資料在卷可查（見本院卷第105-106
    頁），依前揭說明，亦無從宣告沒收。
五、上訴駁回部分（即被告犯如事實三所示轉讓禁藥部分）：
  (一)按量刑的輕重，屬事實審法院得依職權自由裁量之事項，苟
    原審法院已斟酌刑法第57條各款所列情狀而未逾越法定刑度
    ，不得遽指為違法，且在同一犯罪事實與情節，如別無其他
    加重或減輕之原因，下級審量定之刑，亦無過重或失輕之不
    當情形，則上級審法院對下級審法院之職權行使，原則上應
    予尊重。次按數罪併罰之定應執行之刑，係出於刑罰經濟與
    責罰相當之考量，並非予以犯罪行為人或受刑人不當之利益
    ，為一種特別的量刑過程，相較於刑法第57條所定科刑時應
    審酌之事項係對一般犯罪行為之裁量，定應執行刑之宣告，
    乃對犯罪行為人本身及所犯各罪之總檢視，除應考量行為人
    所犯數罪反應出之人格特性，並應權衡審酌行為人之責任與
    整體刑法目的及相關刑事政策，在量刑權之法律拘束性原則
    下，依刑法第51條第5 款之規定，採限制加重原則，以宣告
    各刑中之最長期為下限，各刑合併之刑期為上限，但最長不
    得逾30年，資為量刑自由裁量權之外部界限，並應受法秩序
    理念規範之比例原則、平等原則、責罰相當原則、重複評價
    禁止原則等自由裁量權之內部抽象價值要求界限之支配，使
    以輕重得宜，罰當其責，俾符合法律授與裁量權之目的，以
    區別數罪併罰與單純數罪之不同，兼顧刑罰衡平原則。個案
    之裁量判斷，除非有全然喪失權衡意義或其裁量行使顯然有
    違比例、平等諸原則之裁量權濫用之情形，否則縱屬犯罪類
    型雷同，仍不得將不同案件裁量之行使比附援引為本案之量
    刑輕重比較，以視為判斷法官本於依法獨立審判之授權所為
    之量情裁奪有否裁量濫用之情事。此與所謂相同事務應為相
    同處理，始符合比例原則與平等原則之概念，迥然有別（最
    高法院100年台上第21號判決參照）。
  (二)查本件原判決以被告就事實三所示轉讓禁藥犯行部分，罪證
    明確，因予適用藥事法第83條第1 項，刑法第11條、第47條
    第1 項等規定論處，並審酌被告有施用毒品之前科，業如上
    述，素行不佳，執行完畢後仍無法戒除毒癮，甚而轉讓禁藥
    ，危害社會治安，惟被告遭查獲後自始至終均坦承犯行，坦
    然面對審判，毫無迴避飾詞之處，犯後態度極佳，益見其悔
    意甚深，暨被告僅國中肄業，教育程度不高，智識淺薄，於
    犯案時年僅20歲，年少識淺，其父親罹患肝硬化併再生性結
    節，有戶籍謄本、診斷證明書附卷可稽（見原審卷第120 至
    122 頁），家庭狀況難認良好等一切情狀，就被告轉讓禁藥
    部分量處有期徒刑七月。
  (三)本院經核原審被告所犯轉讓禁藥犯行部分，認事用法俱無不
    合，量刑亦稱妥適，並無違法裁量之情。被告就此部分上訴
    意旨略以，其此部分犯行亦有毒品危害防制條例第17條第1
    項減刑規定之適用及原審量刑過重云云，並無理由，此部分
    上訴應予駁回。
六、本件前開撤銷改判部分所處之刑，與駁回上訴所處之刑，應
    依刑法第51條第5 款所定法律之外部性界限及前開說明，就
    本件被告犯行之嚴重性及貫徹刑法量刑公平正義之理念，適
    用「限制加重原則」之量刑原理，對被告給予適度之刑罰折
    扣，酌定其應執行之刑為有期徒刑四年。至檢察官雖於原審
    具體求處應執行有期徒刑九年，然本院考量被告因無法戒除
    毒癮，為獲取無償施用毒品之機會始販賣毒品，且被告犯本
    案時年僅20歲，思慮淺薄而罹重典，惡性尚非重大，犯後悔
    意甚深，是本院認被告應執行有期徒刑四年已屬適當，檢察
    官前開求刑猶屬過重，附此敘明。
據上論結，應依刑事訴訟法第369條第1項前段、第364條、第299
條第1項前段，毒品危害防制條例第4條第2項、第17條第1項、第
2項、第19條第1項，藥事法第83條第1 項，刑法第11條、第47條
第1項、第51條第5款，判決如主文。
本案經檢察官許美女到庭執行職務。
中    華    民    國   100    年    12    月    27    日
                  刑事第六庭    審判長法  官  董武全
                                      法  官  孫玉文
                                      法  官  賴純慧
以上正本證明與原本無異。
如不服本判決應於收受送達後10日內向本院提出上訴書狀，其未
敘述上訴理由者，並得於提起上訴後10日內向本院補提理由書（
均須按他造當事人之人數附繕本）「切勿逕送上級法院」。
                                      書記官  翁心欣
中    華    民    國   100    年    12    月    27    日
附錄本案論罪科刑條文：
毒品危害防制條例第4條第2項
製造、運輸、販賣第二級毒品者，處無期徒刑或7 年以上有期徒
刑，得併科新臺幣1千萬元以下罰金。
藥事法第83條第1項
明知為偽藥或禁藥，而販賣、供應、調劑、運送、寄藏、牙保、
轉讓或意圖販賣而陳列者，處7 年以下有期徒刑，得併科新臺幣
5 百萬元以下罰金。
附表一：
┌──┬─────┬─────┬─────────────────┐
│    │          │          │                                  │
│編號│ 犯罪事實 │ 所犯罪名 │          宣告刑之內容            │
│    │          │          │                                  │
├──┼─────┼─────┼─────────────────┤
│ １ │事實欄二之│販賣第二級│處有期徒刑貳年陸月。販賣第二級毒品│
│    │(一)所載販賣│毒品罪    │所得新臺幣參仟伍佰元沒收之，如全部│
│    │甲基安非他│          │或一部不能沒收時，以其財產抵償之。│
│    │命予邱宏明│          │                                  │
│    │、黃崇岳之│          │                                  │
│    │犯行      │          │                                  │
├──┼─────┼─────┼─────────────────┤
│ ２ │事實欄二之│販賣第二級│處有期徒刑貳年陸月。販賣第二級毒品│
│    │(二)1.所載販│毒品罪    │所得新臺幣參仟伍佰元沒收之，如全部│
│    │賣甲基安非│          │或一部不能沒收時，以其財產抵償之。│
│    │他命予余宗│          │                                  │
│    │錦之犯行  │          │                                  │
├──┼─────┼─────┼─────────────────┤
│ ３ │事實欄二之│販賣第二級│處有期徒刑貳年陸月。販賣第二級毒品│
│    │(二)2.所載販│毒品罪    │所得新臺幣參仟伍佰元沒收之，如全部│
│    │賣甲基安非│          │或一部不能沒收時，以其財產抵償之。│
│    │他命予余宗│          │                                  │
│    │錦之犯行  │          │                                  │
├──┼─────┼─────┼─────────────────┤
│ ４ │事實欄二之│販賣第二級│處有期徒刑貳年參月。販賣第二級毒品│
│    │(二)3.所載販│毒品罪    │所得新臺幣壹仟伍佰元沒收之，如全部│
│    │賣甲基安非│          │或一部不能沒收時，以其財產抵償之。│
│    │他命予余宗│          │                                  │
│    │錦之犯行  │          │                                  │
├──┼─────┼─────┼─────────────────┤
│ ５ │事實欄二之│販賣第二級│處有期徒刑貳年陸月。販賣第二級毒品│
│    │(三)1.所載販│毒品罪    │所得新臺幣參仟元沒收之，如全部或一│
│    │賣甲基安非│          │部不能沒收時，以其財產抵償之。    │
│    │他命予林文│          │                                  │
│    │豐之犯行  │          │                                  │
├──┼─────┼─────┼─────────────────┤
│ ６ │事實欄二之│販賣第二級│處有期徒刑貳年陸月。販賣第二級毒品│
│    │(三)2.所載販│毒品罪    │所得新臺幣參仟元沒收之，如全部或一│
│    │賣甲基安非│          │部不能沒收時，以其財產抵償之。    │
│    │他命予林文│          │                                  │
│    │豐之犯行  │          │                                  │
├──┼─────┼─────┼─────────────────┤
│ ７ │事實欄二之│販賣第二級│處有期徒刑貳年。販賣第二級毒品所得│
│    │(四)1.所載販│毒品罪    │新臺幣壹仟元沒收之，如全部或一部不│
│    │賣甲基安非│          │能沒收時，以其財產抵償之。        │
│    │他命予曾慶│          │                                  │
│    │銘之犯行  │          │                                  │
├──┼─────┼─────┼─────────────────┤
│ ８ │事實欄二之│販賣第二級│處有期徒刑貳年。販賣第二級毒品所得│
│    │(四)2.所載販│毒品罪    │新臺幣壹仟元沒收之，如全部或一部不│
│    │賣甲基安非│          │能沒收時，以其財產抵償之。        │
│    │他命予曾慶│          │                                  │
│    │銘之犯行  │          │                                  │
├──┼─────┼─────┼─────────────────┤
│ ９ │事實欄二之│販賣第二級│處有期徒刑貳年。販賣第二級毒品所得│
│    │(四)3.所載販│毒品罪    │新臺幣壹仟元沒收之，如全部或一部不│
│    │賣甲基安非│          │能沒收時，以其財產抵償之。        │
│    │他命予曾慶│          │                                  │
│    │銘之犯行  │          │                                  │
├──┼─────┼─────┼─────────────────┤
│ 10 │事實欄二之│販賣第二級│處有期徒刑貳年。販賣第二級毒品所得│
│    │(四)4.所載販│毒品罪    │新臺幣壹仟元沒收之，如全部或一部不│
│    │賣甲基安非│          │能沒收時，以其財產抵償之。        │
│    │他命予曾慶│          │                                  │
│    │銘之犯行  │          │                                  │
├──┼─────┼─────┼─────────────────┤
│  │事實欄二之│販賣第二級│處有期徒刑貳年。販賣第二級毒品所得│
│    │(四)5.所載販│毒品罪    │新臺幣壹仟元沒收之，如全部或一部不│
│    │賣甲基安非│          │能沒收時，以其財產抵償之。        │
│    │他命予曾慶│          │                                  │
│    │銘之犯行  │          │                                  │
├──┼─────┼─────┼─────────────────┤
│  │事實欄二之│販賣第二級│處有期徒刑貳年參月。販賣第二級毒品│
│    │(五)1.所載販│毒品罪    │所得新臺幣貳仟元沒收之，如全部或一│
│    │賣甲基安非│          │部不能沒收時，以其財產抵償之。    │
│    │他命予林豐│          │                                  │
│    │杰之犯行  │          │                                  │
├──┼─────┼─────┼─────────────────┤
│  │事實欄二之│販賣第二級│處有期徒刑貳年。販賣第二級毒品所得│
│    │(五)2.所載販│毒品罪    │新臺幣壹仟元沒收之，如全部或一部不│
│    │賣甲基安非│          │能沒收時，以其財產抵償之。        │
│    │他命予林豐│          │                                  │
│    │杰之犯行  │          │                                  │
├──┼─────┼─────┼─────────────────┤
│  │事實欄二之│販賣第二級│處有期徒刑貳年。販賣第二級毒品所得│
│    │(五)3.所載販│毒品罪    │新臺幣壹仟伍佰元沒收之，如全部或一│
│    │賣甲基安非│          │部不能沒收時，以其財產抵償之。    │
│    │他命予林豐│          │                                  │
│    │杰之犯行  │          │                                  │
├──┼─────┼─────┼─────────────────┤
│  │事實欄二之│販賣第二級│處有期徒刑貳年。販賣第二級毒品所得│
│    │(六)1.所載販│毒品罪    │新臺幣壹仟元沒收之，如全部或一部不│
│    │賣甲基安非│          │能沒收時，以其財產抵償之。        │
│    │他命予郭朝│          │                                  │
│    │明之犯行  │          │                                  │
├──┼─────┼─────┼─────────────────┤
│  │事實欄二之│販賣第二級│處有期徒刑貳年。販賣第二級毒品所得│
│    │(六)2.所載販│毒品罪    │新臺幣壹仟元沒收之，如全部或一部不│
│    │賣甲基安非│          │能沒收時，以其財產抵償之。        │
│    │他命予郭朝│          │                                  │
│    │明之犯行  │          │                                  │
├──┼─────┼─────┼─────────────────┤
│  │事實欄二之│販賣第二級│處有期徒刑貳年。販賣第二級毒品所得│
│    │(六)3.所載販│毒品罪    │新臺幣壹仟元沒收之，如全部或一部不│
│    │賣甲基安非│          │能沒收時，以其財產抵償之。        │
│    │他命予郭朝│          │                                  │
│    │明之犯行  │          │                                  │
├──┼─────┼─────┼─────────────────┤
│  │事實欄二之│販賣第二級│處有期徒刑貳年參月。販賣第二級毒品│
│    │(七)所載販賣│毒品罪    │新臺幣貳仟元沒收之，如全部或一部不│
│    │甲基安非他│          │能沒收時，以其財產抵償之。        │
│    │命予曾憲臨│          │                                  │
│    │之犯行    │          │                                  │
├──┼─────┼─────┼─────────────────┤
│  │事實欄二之│販賣第二級│處有期徒刑貳年陸月。販賣第二級毒品│
│    │(八)所載販賣│毒品罪    │所得新臺幣參仟元沒收之，如全部或一│
│    │甲基安非他│          │部不能沒收時，以其財產抵償之。    │
│    │命予詹偉聖│          │                                  │
│    │之犯行    │          │                                  │
├──┼─────┼─────┼─────────────────┤
│  │事實欄三所│轉讓禁藥罪│處有期徒刑柒月。                  │
│    │載轉讓甲基│          │                                  │
│    │安非他命予│          │                                  │
│    │陳聖岳之犯│          │                                  │
│    │行        │          │                                  │
└──┴─────┴─────┴─────────────────┘
附表二：
┌──┬─────┬───────────────┬──────────┐
│編號│   時間   │       通訊監察譯文內容       │        備註        │
├──┼─────┼───────────────┼──────────┤
│ １ │99年9 月27│A：0000-000000（黃崇岳）      │通訊監察譯文出處：警│
│    │日14時11分│B：0000-000000（邱宏明）      │卷第98至101頁       │
│    │14秒      ├───────────────┤                    │
│    │          │B：喂，怎樣。                 │                    │
│    │          │A：啊在那。                   │                    │
│    │          │B：我在我們這裡。             │                    │
│    │          │A：過來啊。                   │                    │
│    │          │B：你要找還是…。             │                    │
│    │          │A：嘿啊。                     │                    │
│    │          │B：這樣我打給人家。           │                    │
│    ├─────┼───────────────┤                    │
│    │99年9 月27│A：0000-000000（邱宏明）      │                    │
│    │日14時20分│B：0000-000000（許鵬舉）      │                    │
│    │36秒      ├───────────────┤                    │
│    │          │B：喂。                       │                    │
│    │          │A：你在哪？                   │                    │
│    │          │B：斗南啊。                   │                    │
│    │          │A：要過去找你。               │                    │
│    │          │B：你到打給我。               │                    │
│    │          │A：好啦。                     │                    │
│    ├─────┼───────────────┤                    │
│    │99年9 月27│A：0000-000000（黃崇岳）      │                    │
│    │日14時21分│B：0000-000000（邱宏明）      │                    │
│    │36秒      ├───────────────┤                    │
│    │          │A：喂打給我。                 │                    │
│    ├─────┼───────────────┤                    │
│    │99年9 月27│B：喂，你要找怎樣？           │                    │
│    │日14時22分│A：啥？                       │                    │
│    │16秒      │B：要一樣的？                 │                    │
│    │          │A：見面過來才說好嗎？         │                    │
│    │          │B：沒啊，他沒有要過去耶，他要 │                    │
│    │          │   叫我自己過去而已。         │                    │
│    │          │A：這樣拿一個過來啦。         │                    │
│    │          │B：好啦。                     │                    │
│    ├─────┼───────────────┤                    │
│    │99年9 月27│A：0000-000000（邱宏明）      │                    │
│    │日14時32分│B：0000-000000（許鵬舉）      │                    │
│    │44秒      ├───────────────┤                    │
│    │          │B：喂。                       │                    │
│    │          │A：我在斗南街上了耶，要去哪裡 │                    │
│    │          │   ？                         │                    │
│    │          │B：南美啦。                   │                    │
│    │          │A：他里霧旁啊啦。             │                    │
│    │          │B：喔幾號？                   │                    │
│    │          │A：202啦。                    │                    │
│    │          │B：202好。                    │                    │
│    ├─────┼───────────────┤                    │
│    │99年9 月27│A：0000-000000（黃崇岳）      │                    │
│    │日14時36分│B：0000-000000（邱宏明）      │                    │
│    │7秒       ├───────────────┤                    │
│    │          │B：喂。                       │                    │
│    │          │A：你要過來了嗎？             │                    │
│    │          │B：我現在在騎摩拖車了。       │                    │
│    │          │A：要騎過來了嗎？             │                    │
│    │          │B：嘿啊。                     │                    │
│    │          │A：好啦。                     │                    │
│    ├─────┼───────────────┤                    │
│    │99年9 月27│A：0000-000000（邱宏明）      │                    │
│    │日14時39分│B：0000-000000（黃崇岳）      │                    │
│    │15秒      ├───────────────┤                    │
│    │          │B：喂。                       │                    │
│    │          │A：你過來斗南啊。             │                    │
│    │          │B：我過去斗南做什麼。         │                    │
│    │          │A：拿啊。                     │                    │
│    │          │B：為什麼？                   │                    │
│    │          │A：喔，好啦好啦。             │                    │
│    ├─────┼───────────────┤                    │
│    │99年9 月27│A：喂，下來開門啊。           │                    │
│    │日14時57分│B：嗯。                       │                    │
│    │8秒       │                              │                    │
│    ├─────┼───────────────┤                    │
│    │99年9 月27│A：0000-000000（許鵬舉）      │                    │
│    │日15時19分│B：0000-000000（邱宏明）      │                    │
│    │59秒      ├───────────────┤                    │
│    │          │B：喂。                       │                    │
│    │          │A：你在哪裡？                 │                    │
│    │          │B：我現在還在這裡等他，他要去 │                    │
│    │          │   跟人家拿錢，要不然我不要給 │                    │
│    │          │   他啊。                     │                    │
│    │          │A：喔，你不要再拖了啦。       │                    │
│    │          │B：好好，我在跟他打，叫他快一 │                    │
│    │          │   點。                       │                    │
│    ├─────┼───────────────┤                    │
│    │99年9 月27│A：0000-000000（邱宏明）      │                    │
│    │日15時22分│B：0000-000000（黃崇岳）      │                    │
│    │56秒      ├───────────────┤                    │
│    │          │B：喂。                       │                    │
│    │          │A：喂，他剛打過來，我跟他說我 │                    │
│    │          │   在這裡等你去跟人家拿錢回來 │                    │
│    │          │   ，我才要拿給你，他說一點啦 │                    │
│    │          │   ，不要再耍他了，他說如果再 │                    │
│    │          │   太慢的話，改天吃沒有曉了。 │                    │
│    │          │B：好啦。                     │                    │
│    ├─────┼───────────────┤                    │
│    │99年9 月27│A：0000-000000（許鵬舉）      │                    │
│    │日15時30分│B：0000-000000（邱宏明）      │                    │
│    │6秒       ├───────────────┤                    │
│    │          │B：喂我現在要過去了，他拿來給 │                    │
│    │          │   我了，我現在要過去你那裡了 │                    │
│    │          │   。                         │                    │
│    │          │A：喔，好。                   │                    │
│    │          │B：他拿來了。                 │                    │
│    ├─────┼───────────────┤                    │
│    │99年9 月27│A：0000-000000（邱宏明）      │                    │
│    │日15時34分│B：0000-000000（黃崇岳）      │                    │
│    │1秒       ├───────────────┤                    │
│    │          │B：出來啦。                   │                    │
│    │          │A：好好。                     │                    │
│    ├─────┼───────────────┤                    │
│    │99年9 月27│A：0000-000000（許鵬舉）      │                    │
│    │日15時41分│B：0000-000000（邱宏明）      │                    │
│    │24秒      ├───────────────┤                    │
│    │          │A：喂。                       │                    │
│    │          │B：嘿耶。                     │                    │
│    │          │A：也是剛那邊嘛。             │                    │
│    │          │B：嘿好。                     │                    │
│    ├─────┼───────────────┤                    │
│    │99年9 月27│A：0000-000000（邱宏明）      │                    │
│    │日18時18分│B：0000-000000（黃崇岳）      │                    │
│    │9秒       ├───────────────┤                    │
│    │          │B：喂。                       │                    │
│    │          │A：你好了嗎，你如果好了再打給 │                    │
│    │          │   我。                       │                    │
│    │          │B：好啦。                     │                    │
│    ├─────┼───────────────┤                    │
│    │99年9 月27│A：0000-000000（許鵬舉）      │                    │
│    │日19時58分│B：0000-000000（邱宏明）      │                    │
│    │53秒      ├───────────────┤                    │
│    │          │B：喂，我有打給他了啦，他說過 │                    │
│    │          │   10分鐘會打給我，我再過去拿 │                    │
│    │          │   。                         │                    │
│    │          │A：喔。                       │                    │
│    ├─────┼───────────────┤                    │
│    │99年9 月27│A：0000-000000（邱宏明）      │                    │
│    │日20時7 分│B：0000-000000（黃崇岳）      │                    │
│    │52秒      ├───────────────┤                    │
│    │          │B：喂，還是我現在先過去你那邊 │                    │
│    │          │   不然人家在催了。           │                    │
│    │          │A：過來啊。                   │                    │
│    ├─────┼───────────────┤                    │
│    │99年9 月27│B：喂。                       │                    │
│    │日20時21分│A：喂，等下來開門啊。         │                    │
│    │44秒      │B：等一下，我人出來啦，我幫貓 │                    │
│    │          │   仔買東西。                 │                    │
│    │          │A：好啦。                     │                    │
│    ├─────┼───────────────┤                    │
│    │99年9 月27│A：0000-000000（許鵬舉）      │                    │
│    │日20時30分│B：0000-000000（邱宏明）      │                    │
│    │1秒       ├───────────────┤                    │
│    │          │B：喂我現在來到他這裡了啦。   │                    │
│    │          │A：好啦。                     │                    │
│    ├─────┼───────────────┤                    │
│    │99年9 月27│B：喂，你在哪裡。             │                    │
│    │日21時9 分│A：一樣啊。                   │                    │
│    │50秒      │B：好啦，我現在要過去了，在路 │                    │
│    │          │   中啊啦。                   │                    │
│    │          │A：多久？                     │                    │
│    │          │B：我就已經騎了啊，快到斗南了 │                    │
│    │          │A：好。                       │                    │
│    ├─────┼───────────────┤                    │
│    │99年9 月27│B：馬上到了，我現在在斗南夜市 │                    │
│    │日21時26分│   的這一間加油站加油啦。     │                    │
│    │17秒      │A：快快。                     │                    │
│    ├─────┼───────────────┤                    │
│    │99年9 月27│B：喂你下來樓下拿啦，因為我也 │                    │
│    │日21時33分│   有事，在趕。               │                    │
│    │28秒      │A：你馬上到了嗎？             │                    │
│    │          │B：我隨到了，我這個紅綠燈過去 │                    │
│    │          │   就到了。                   │                    │
│    │          │A：好。                       │                    │
├──┼─────┼───────────────┼──────────┤
│ ２ │99年10月19│A：0000-000000（余宗錦）      │通訊監察譯文出處：警│
│    │日13時17分│B：0000-000000（許鵬舉）      │卷第293頁反面至294頁│
│    │7秒       ├───────────────┤                    │
│    │          │B：喂。                       │                    │
│    │          │A：有嗎？                     │                    │
│    │          │B：等一下好嗎？               │                    │
│    │          │A：要很久嗎？                 │                    │
│    │          │B：我不知道，應該等一下。     │                    │
│    │          │A：是喔。                     │                    │
│    │          │B：我等一下回去那邊再打給你。 │                    │
│    │          │A：好啦。                     │                    │
│    ├─────┼───────────────┤                    │
│    │99年10月19│A：0000-000000（余宗韋）      │                    │
│    │日14時50分│B：0000-000000（許鵬舉）      │                    │
│    │15秒      ├───────────────┤                    │
│    │          │A：喂，逗陣耶。               │                    │
│    │          │B：嘿。                       │                    │
│    │          │A：你到那了。                 │                    │
│    │          │B：你誰。                     │                    │
│    │          │A：我東泉他弟弟。             │                    │
│    │          │B：我在民雄耶。               │                    │
│    │          │A：那差不多多久會到。         │                    │
│    │          │B：但是我還沒有有那個…。     │                    │
│    │          │A：是喔。                     │                    │
│    │          │B：我也還在等。               │                    │
│    │          │A：你還沒有喔。               │                    │
│    │          │B：是啊是啊，我也還沒有啊。   │                    │
│    │          │A：是喔，這樣我問我哥哥好了。 │                    │
│    │          │B：好。                       │                    │
│    ├─────┼───────────────┤                    │
│    │99年10月19│A：0000-000000（許鵬舉）      │                    │
│    │日15時14分│B：0000-000000（余宗錦）      │                    │
│    │57秒      ├───────────────┤                    │
│    │          │B：喂。                       │                    │
│    │          │A：你在那。                   │                    │
│    │          │B：我在店裡。                 │                    │
│    │          │A：是喔，你知道我家嗎？       │                    │
│    │          │B：我沒有車耶。               │                    │
│    │          │A：要過去你那邊喔。           │                    │
│    │          │B：嘿，我這現在沒有人。       │                    │
│    │          │A：是喔，像上次一樣嗎？       │                    │
│    │          │B：半嘛？                     │                    │
│    │          │A：嘿。                       │                    │
│    │          │B：全部現啊啦。               │                    │
│    │          │A：好好。                     │                    │
│    ├─────┼───────────────┤                    │
│    │99年10月20│A：0000-000000（余宗錦）      │                    │
│    │日11時24分│B：0000-000000（許鵬舉）      │                    │
│    │27秒      ├───────────────┤                    │
│    │          │B：喂。                       │                    │
│    │          │A：你有閒嗎？                 │                    │
│    │          │B：有啊。                     │                    │
│    │          │A：你有閒喔，那你有辦法過來我 │                    │
│    │          │   們店嗎？                   │                    │
│    │          │B：有啊，我待會會從那裡過去。 │                    │
│    │          │A：好啊好啊，就像昨天說的那樣 │                    │
│    │          │   啊。                       │                    │
│    │          │B：可能沒辦法喔。             │                    │
│    │          │A：那我就不要給你…不就要從新 │                    │
│    │          │   來，沒啦我是說東西耶。     │                    │
│    │          │B：你說什麼啊，你電話不要亂說 │                    │
│    │          │   啦。                       │                    │
│    │          │A：好啦好啦。                 │                    │
│    ├─────┼───────────────┤                    │
│    │99年10月20│A：喂。                       │                    │
│    │日11時51分│B：你有辦法來交流道下等我嗎？ │                    │
│    │28秒      │A：我沒有車可以出去耶。       │                    │
│    │          │B：好啦，我過去。             │                    │
│    │          │A：好。                       │                    │
├──┼─────┼───────────────┼──────────┤
│ ３ │99年10月26│A：0000-000000（許鵬舉）      │通訊監察譯文出處：警│
│    │日11時46分│B：0000-000000（余宗錦）      │卷第295頁           │
│    │29秒      ├───────────────┤                    │
│    │          │A：喂。                       │                    │
│    │          │B：等一下好嗎？               │                    │
│    │          │A：好。                       │                    │
│    │          │B：你現在在那裡？             │                    │
│    │          │A：我現在在斗六。             │                    │
│    │          │B：斗六喔，我等一下可能要過去 │                    │
│    │          │   斗六，我再打給你。         │                    │
│    │          │A：我現在要回去大林耶。       │                    │
│    │          │B：喔是喔，那你慢慢駛回來，應 │                    │
│    │          │   該待會就好了。             │                    │
│    │          │A：好啊，你待會打給我。       │                    │
│    ├─────┼───────────────┤                    │
│    │99年10月26│A：喂。                       │                    │
│    │日12時04分│B：你那邊還有四拾一的嗎？     │                    │
│    │27秒      │A：有啊。                     │                    │
│    │          │B：有喔，那等一下再跟你用四拾 │                    │
│    │          │   喔。                       │                    │
│    │          │A：好，幹你娘，你電話實在是， │                    │
│    │          │   我會氣死我。               │                    │
│    │          │B：那沒關係啦。               │                    │
│    ├─────┼───────────────┤                    │
│    │99年10月26│B：喂。                       │                    │
│    │日12時13分│A：直接過去你們店嘛？         │                    │
│    │16秒      │B：嘿啊嘿啊。                 │                    │
│    │          │A：我要到了耶。               │                    │
│    │          │B：我先昨天的給你喔。         │                    │
│    │          │A：我要到了喔。               │                    │
│    │          │B：好，我在店裡。             │                    │
│    │          │A：我先昨天的給你喔。         │                    │
├──┼─────┼───────────────┼──────────┤
│ ４ │99年10月27│A：0000-000000（余宗錦）      │通訊監察譯文出處：警│
│    │日10時7 分│B：0000-000000（許鵬舉）      │卷第295反面至296頁  │
│    │19秒      ├───────────────┤                    │
│    │          │B：喂，帥哥。                 │                    │
│    │          │A：啊你有在市內嗎？           │                    │
│    │          │B：沒耶，我在斗南耶。         │                    │
│    │          │A：哭么，我騎摩托車來市內耶。 │                    │
│    │          │B：為什麼，你去找人喔？       │                    │
│    │          │A：我跟人家拿錢啊。           │                    │
│    │          │B：喔啊你的車子呢？           │                    │
│    │          │A：我爸爸佔著啦，不讓我駛啦。 │                    │
│    │          │B：啊你騎去市內找誰啊？       │                    │
│    │          │A：就原本處理那一個啊。       │                    │
│    │          │B：要注意一點啦。             │                    │
│    │          │A：嘿啊，對啊我現在要回去了。 │                    │
│    │          │B：好啊，不然你到大林的時候打 │                    │
│    │          │   給我，我回去好了，不然還是 │                    │
│    │          │   你要不要去斗南？           │                    │
│    │          │A：還是我去我店耶等你？       │                    │
│    │          │B：OK，騎慢一點啦。           │                    │
│    ├─────┼───────────────┤                    │
│    │99年10月27│B：喂，帥哥。                 │                    │
│    │日11時48分│A：我回來了啦。               │                    │
│    │59秒      │B：好啦，我等一下彎從那邊過去 │                    │
│    │          │   啦。                       │                    │
│    │          │A：好啦，謝謝啦。             │                    │
│    │          │B：哈哈不會啦。               │                    │
│    ├─────┼───────────────┤                    │
│    │99年10月27│B：喂。                       │                    │
│    │日10時49分│A：對啦，我跟你說。           │                    │
│    │58秒      │B：嘿。                       │                    │
│    │          │A：跟昨天說的一樣。           │                    │
│    │          │B：免說免說，我知。           │                    │
│    │          │A：喔好好好。                 │                    │
│    ├─────┼───────────────┤                    │
│    │99年10月27│B：喂。                       │                    │
│    │日11時53分│A：逗陣耶，在那？             │                    │
│    │4秒       │B：我在斗南耶。               │                    │
│    │          │A：有要過來嗎？               │                    │
│    │          │B：我等我朋友開車過來給我。   │                    │
│    │          │A：喔，好啊，我問你一下，我想 │                    │
│    │          │   說你忘記了。               │                    │
│    │          │B：怎麼可能把你忘了，你那麼重 │                    │
│    │          │   要。                       │                    │
│    │          │A：我等你啊。                 │                    │
│    │          │B：好好好。                   │                    │
│    ├─────┼───────────────┤                    │
│    │99年10月27│A：車子來了，要過去找你了。   │                    │
│    │日12時20分│B：哭么啊，才想說要過去找你而 │                    │
│    │11秒      │   已說。                     │                    │
│    │          │A：不免啦。                   │                    │
│    │          │B：喔，你要過來了喔。         │                    │
│    │          │A：嘿啦，車子剛牽過來而已。   │                    │
│    │          │B：好好好，OKOK。             │                    │
├──┼─────┼───────────────┼──────────┤
│ ５ │99年10月19│A：0000-000000（林文豐）      │通訊監察譯文出處：警│
│    │日13時20分│B：0000-000000（許鵬舉）      │卷第278頁           │
│    │27秒      ├───────────────┤                    │
│    │          │B：喂，阿兄喔。               │                    │
│    │          │A：嗯，弟。                   │                    │
│    │          │B：剛從你那邊過去，打給你，你 │                    │
│    │          │   怎麼沒有接啊？             │                    │
│    │          │A：嘿啊，啊你現在有辦法過來嗎 │                    │
│    │          │   ？                         │                    │
│    │          │B：等一下，等一下我打給你。   │                    │
│    │          │A：好。                       │                    │
│    ├─────┼───────────────┤                    │
│    │99年10月19│B：喂。                       │                    │
│    │日13時53分│A：喂，弟。                   │                    │
│    │43秒      │B：嘿。                       │                    │
│    │          │A：現在有辦法過來嗎？         │                    │
│    │          │B：我在路上了耶。             │                    │
│    │          │A：好。                       │                    │
│    │          │B：你有要順便嗎？             │                    │
│    │          │A：嘿啦。                     │                    │
├──┼─────┼───────────────┼──────────┤
│ ６ │99年10月27│A：0000-000000（林文豐）      │通訊監察譯文出處：警│
│    │日17時57分│B：0000-000000（許鵬舉）      │卷第278頁反面       │
│    │48秒      ├───────────────┤                    │
│    │          │B：喂，阿兄喔。               │                    │
│    │          │A：嘿，待會有辦法過來嗎？     │                    │
│    │          │B：有。                       │                    │
│    │          │A：要馬上過來喔。             │                    │
│    │          │B：好，我現在過去。           │                    │
├──┼─────┼───────────────┼──────────┤
│ ７ │99年10月20│A：0000-000000（曾慶銘）      │通訊監察譯文出處：警│
│    │日17時01分│B：0000-000000（許鵬舉）      │卷第150頁。         │
│    │53秒      ├───────────────┤                    │
│    │          │B：阿兄喔，我在嘉義，我等一下 │                    │
│    │          │   過去你們那一邊，我要到斗南 │                    │
│    │          │   的時候打給你。             │                    │
│    │          │A：好。                       │                    │
│    ├─────┼───────────────┤                    │
│    │99年10月20│A：喂。                       │                    │
│    │日17時08分│B：阿兄喔。                   │                    │
│    │58秒      │A：嘿。                       │                    │
│    │          │B：你有趕嗎。                 │                    │
│    │          │A：你現在怎樣。               │                    │
│    │          │B：我現在要從嘉義回去，你如果 │                    │
│    │          │   有趕就來大林，不然我回去比 │                    │
│    │          │   較快。                     │                    │
│    │          │A：不然我慢慢駛過去。         │                    │
│    │          │B：喔好啊，等一下過大林我打給 │                    │
│    │          │   你，好嗎。                 │                    │
│    │          │A：慢慢駛差不多了喔。         │                    │
│    │          │B：好好好OK，我們在斗南那裡相 │                    │
│    │          │   等比較好。                 │                    │
│    │          │A：免啦，我就到斗南打給你，看 │                    │
│    │          │   你在那裡啦。               │                    │
│    │          │B：好好好OK。                 │                    │
│    ├─────┼───────────────┤                    │
│    │99年10月20│A：喂。                       │                    │
│    │日17時29分│B：兄耶。                     │                    │
│    │12秒      │A：嘿，你到那了。             │                    │
│    │          │B：頭橋。                     │                    │
│    │          │A：頭橋那裡。                 │                    │
│    │          │B：嘉義頭橋，你等我一下子，塞 │                    │
│    │          │   車。                       │                    │
│    │          │A：那我過去你們那邊。         │                    │
│    │          │B：好啊，歹勢歹勢。           │                    │
│    ├─────┼───────────────┤                    │
│    │99年10月20│B：喂。                       │                    │
│    │日17時44分│A：我到7-11這裡了。           │                    │
│    │18秒      │B：好等我，10分鐘馬上到。     │                    │
│    │          │A：好啦好啦。                 │                    │
├──┼─────┼───────────────┼──────────┤
│ ８ │99年10月26│A：0000-000000（許鵬舉）      │通訊監察譯文出處：警│
│    │日14時19分│B：0000-000000（曾慶銘）      │卷第151頁反面至第152│
│    │26秒      ├───────────────┤頁                  │
│    │          │B：喂。                       │                    │
│    │          │A：喂阿兄喔，歹勢，剛才去辦個 │                    │
│    │          │   證件，啊我現在過去喔。     │                    │
│    │          │B：多久會到？你現在是在那裡啊 │                    │
│    │          │   ，大林喔。                 │                    │
│    │          │A：嘿啊。                     │                    │
│    │          │B：還在大林喔，我怕你現在過來 │                    │
│    │          │   我不知道會不會在忙，不然下 │                    │
│    │          │   班啦。                     │                    │
│    │          │A：我趕一下，你應該有空啦。   │                    │
│    │          │B：嗯這樣喔，那你要到之前打給 │                    │
│    │          │   我，你不要到了才打喔。     │                    │
│    │          │A：好啦好啦，同樣那個路口。   │                    │
│    │          │B：不免啦，你就停在路邊就好了 │                    │
│    │          │A：就樹旁吧。                 │                    │
│    │          │B：嘿啦，那邊就可以了。       │                    │
│    ├─────┼───────────────┤                    │
│    │99年10月26│A：喂，兄耶。                 │                    │
│    │日14時40分│B：嘿。                       │                    │
│    │34秒      │A：過惠來厝啊，要到了喔。     │                    │
│    │          │B：好好。                     │                    │
│    ├─────┼───────────────┤                    │
│    │99年10月26│B：喂。                       │                    │
│    │日14時43分│A：兄耶，要到了喔。           │                    │
│    │40秒：    │B：好。                       │                    │
├──┼─────┼───────────────┼──────────┤
│ ９ │99年10月31│A：0000-000000（曾慶銘）      │通訊監察譯文出處：警│
│    │日13時55分│B：0000-000000（許鵬舉）      │卷第152頁           │
│    │15秒      ├───────────────┤                    │
│    │          │B：喂，兄耶。                 │                    │
│    │          │A：嘿，我到斗南，你在那？     │                    │
│    │          │B：我在斗南，你在7-11這裡嗎？ │                    │
│    │          │A：你說昨天那裡喔？           │                    │
│    │          │B：嘿啊。                     │                    │
│    │          │A：差不多，我在過橋這裡而已。 │                    │
│    │          │B：是喔，我在7-11這。         │                    │
│    │          │A：喔你在那裡喔，那我彎過去。 │                    │
├──┼─────┼───────────────┼──────────┤
│ １０ │99年11月1 │A：0000-000000（許鵬舉）      │通訊監察譯文出處：警│
│    │日15時9 分│B：0000-000000（曾慶銘）      │卷第152頁反面至第153│
│    │31秒      ├───────────────┤頁                  │
│    │          │B：你要借我多少？             │                    │
│    │          │A：2000啊。                   │                    │
│    │          │B：好。                       │                    │
│    ├─────┼───────────────┤                    │
│    │99年11月1 │A：喂。                       │                    │
│    │日15時58分│B：嘿，阿兄。                 │                    │
│    │32秒      │A：你回來了嗎。               │                    │
│    │          │B：我現在在高速公路上。       │                    │
│    │          │A：這樣看要過去那邊。         │                    │
│    │          │B：我喔，我等一下，現在過去是 │                    │
│    │          │   下大林。                   │                    │
│    │          │A：嘿啊，我慢慢駛啊。         │                    │
│    │          │B：喔好。                     │                    │
│    │          │A：好。                       │                    │
│    ├─────┼───────────────┤                    │
│    │99年11月1 │B：喂。                       │                    │
│    │日16時15分│A：你在那？                   │                    │
│    │31秒      │B：我這忙完，我馬上打給你。   │                    │
│    │          │A：我現在在麥當勞這耶，還是我 │                    │
│    │          │   過去你們那理啦。           │                    │
│    │          │B：不用、不用，你在那就好了， │                    │
│    │          │   不然你跑那麼遠，歹勢耶。   │                    │
│    │          │A：啊多久會到。               │                    │
│    │          │B：不然你慢慢開就好了。       │                    │
│    │          │A：要不我慢慢開過去你們那邊啦 │                    │
│    │          │   。                         │                    │
│    │          │B：好好好歹勢。               │                    │
│    │          │A：你如果…你隨打給我啊。     │                    │
│    │          │B：好好。                     │                    │
│    ├─────┼───────────────┤                    │
│    │99年11月1 │A：喂。                       │                    │
│    │日16時25分│B：阿兄。                     │                    │
│    │34秒      │A：我到你們這裡了，全聯這。   │                    │
│    │          │B：我知，你等我10分鐘左右。   │                    │
│    │          │A：好啦好啦。                 │                    │
│    │          │B：看要不要先去裡面逛一下。   │                    │
│    │          │A：喔好啦好啦。               │                    │
├──┼─────┼───────────────┼──────────┤
│  │99年11月5 │A：0000-000000（許鵬舉）      │通訊監察譯文出處：警│
│    │日12時32分│B：0000-000000（曾慶銘）      │卷第153頁           │
│    │9秒       ├───────────────┤                    │
│    │          │B：喂。                       │                    │
│    │          │A：喂兄耶。                   │                    │
│    │          │B：嘿啊。                     │                    │
│    │          │A：昨天沒電啦。               │                    │
│    │          │B：喔我想說你失蹤了。         │                    │
│    │          │A：沒啊，那有可能失蹤了，啊你 │                    │
│    │          │   在哪裡。                   │                    │
│    │          │B：我在做工啊。               │                    │
│    │          │A：要過去找你嗎。             │                    │
│    │          │B：不然你就過來啊。           │                    │
│    │          │A：好好，你工業區那邊嗎。     │                    │
│    │          │B：都好啊，你如果要到了打給我 │                    │
│    │          │   ，你如果到惠來厝那邊打給我 │                    │
│    │          │   。                         │                    │
│    │          │A：喔好好。                   │                    │
│    ├─────┼───────────────┤                    │
│    │99年11月5 │A：喂。                       │                    │
│    │日12時32分│B：你到哪了。                 │                    │
│    │9秒       │A：我現在在嘉義，我要過去了。 │                    │
│    │          │B：喔是在嘉義喔。             │                    │
│    │          │A：我走到那邊大概20分鐘吧。   │                    │
│    │          │B：好啦好啦。                 │                    │
│    ├─────┼───────────────┤                    │
│    │99年11月5 │B：喂。                       │                    │
│    │日13時5 分│A：喂我到惠來厝啊。           │                    │
│    │47秒      │B：好啦好啦。                 │                    │
│    │          │A：我要去哪裡等你？           │                    │
│    ├─────┼───────────────┤                    │
│    │99年11月5 │B：喂。                       │                    │
│    │日13時8 分│A：工業區○○路口嗯？         │                    │
│    │21秒      │B：不要啦，之前我們那裡就好了 │                    │
│    │          │   啦。                       │                    │
│    │          │A：啥。                       │                    │
│    │          │B：之前你停的路邊那裡就好了啦 │                    │
│    │          │   。                         │                    │
│    │          │A：喔路口對面嘛。             │                    │
│    │          │B：嘿啊。                     │                    │
│    ├─────┼───────────────┤                    │
│    │99年11月5 │B：喂。                       │                    │
│    │日13時10分│A：我到了，你哪一台。         │                    │
│    │45秒      │B：黑色耶。                   │                    │
│    │          │A：喔好好。                   │                    │
├──┼─────┼───────────────┼──────────┤
│  │99年10月21│A：0000-000000（許鵬舉）      │通訊監察譯文出處：警│
│    │日15時1 分│B：0000-000000（林豐杰）      │卷第240頁反面至第241│
│    │52秒      ├───────────────┤頁                  │
│    │          │B：喂。                       │                    │
│    │          │A：嘿。                       │                    │
│    │          │B：人在哪裡？                 │                    │
│    │          │A：我現在在朴子耶。           │                    │
│    │          │B：哇！何時要回來？           │                    │
│    │          │A：現在啊，你在哪裡？我們大林 │                    │
│    │          │   嗎？                       │                    │
│    │          │B：嘿，大林。                 │                    │
│    │          │A：好，我回去大林再打給你。   │                    │
│    │          │B：好。                       │                    │
│    ├─────┼───────────────┤                    │
│    │99年10月21│A：喂。                       │                    │
│    │日16時13分│B：到哪了？                   │                    │
│    │12秒      │A：我在斗南。                 │                    │
│    │          │B：你跑去斗南喔？             │                    │
│    │          │A：嘿。                       │                    │
│    │          │B：這樣你等我一下，我打電話給 │                    │
│    │          │   我朋友好嗎？               │                    │
│    │          │A：好。                       │                    │
│    │          │B：他現在斗南要出來，我叫他直 │                    │
│    │          │   接過去找你就好啊。         │                    │
│    │          │A：好，我在體育館這裡，體育館 │                    │
│    │          │   對面。                     │                    │
│    │          │B：好，我叫他現在過去喔。     │                    │
│    │          │A：好好。                     │                    │
│    ├─────┼───────────────┤                    │
│    │99年10月21│B：喂。                       │                    │
│    │日16時15分│A：嘿。                       │                    │
│    │4秒       │B：這樣可能要麻煩你跑一趟大林 │                    │
│    │          │   喔，有辦法嗎？             │                    │
│    │          │A：好。                       │                    │
│    │          │B：你現在要過來嗎？           │                    │
│    │          │A：不然在日日興羊肉爐好嗎？   │                    │
│    │          │B：羊肉爐喔，好啊，也是可以啊 │                    │
│    │          │   。                         │                    │
│    │          │A：你現在出發喔。             │                    │
│    │          │B：好。                       │                    │
│    ├─────┼───────────────┤                    │
│    │99年10月21│A：喂。                       │                    │
│    │日16時26分│B：我在萊爾富這。             │                    │
│    │28秒      │A：好，等我5分鐘。            │                    │
│    │          │B：啊2罐啦。                  │                    │
│    │          │A：不要說那個啦。             │                    │
│    │          │B：好好。                     │                    │
├──┼─────┼───────────────┼──────────┤
│  │99年11月4 │A：0000-000000（林豐杰）      │通訊監察譯文出處：警│
│    │日15時23分│B：0000-000000（許鵬舉）      │卷第241頁反面至第242│
│    │19秒      ├───────────────┤頁                  │
│    │          │B：喂。                       │                    │
│    │          │A：到大林啊。                 │                    │
│    │          │B：我待會打給你好嗎？         │                    │
│    │          │A：好啊好啊。                 │                    │
│    ├─────┼───────────────┤                    │
│    │99年11月4 │B：喂。                       │                    │
│    │日15時34分│A：好了嗎？                   │                    │
│    │59秒      │B：你在哪？                   │                    │
│    │          │A：我在大林這？還是你在哪裡， │                    │
│    │          │   看要約在哪裡比較快。       │                    │
│    │          │B：你在大林哪裡？             │                    │
│    │          │A：我現在在外環道這。         │                    │
│    │          │B：這樣我待會隨好給你。       │                    │
│    │          │A：喔好啊。                   │                    │
│    ├─────┼───────────────┤                    │
│    │99年11月4 │A：喂怎樣，好了嗎？           │                    │
│    │日16時01分│B：嘿。                       │                    │
│    │43秒      │A：那我們要去哪？             │                    │
│    ├─────┼───────────────┤                    │
│    │99年11月4 │A：喂。                       │                    │
│    │日16時38分│B：我剛電話沒有電啦，歹勢歹勢 │                    │
│    │29秒      │   。                         │                    │
│    │          │A：啊現在呢？                 │                    │
│    │          │B：我在…你到甘水寮打給我。   │                    │
│    │          │A：甘水寮在哪裡？             │                    │
│    │          │B：甘水寮在哪你不知？         │                    │
│    │          │A：我突然忘記了，差不多靠哪裡 │                    │
│    │          │   ，我忘記了耶，你是說民雄那 │                    │
│    │          │   還是…。                   │                    │
│    │          │B：不是不是，大林。           │                    │
│    │          │A：大林甘水寮在哪我真的不知道 │                    │
│    │          │   耶。                       │                    │
│    │          │B：往溪口方向你知道嗎？       │                    │
│    │          │A：喔你說往溪口中間那一莊喔？ │                    │
│    │          │B：嘿。                       │                    │
│    │          │A：好，我到打給你。           │                    │
│    ├─────┼───────────────┤                    │
│    │99年11月4 │B：喂。                       │                    │
│    │日16時48分│A：喂我到了。                 │                    │
│    │50秒      │B：到哪了？                   │                    │
│    │          │A：到廟啊這。                 │                    │
│    │          │B：你自己嗎？                 │                    │
│    │          │A：嘿啊，我自己。             │                    │
│    │          │B：你來到…知道嗎？           │                    │
│    │          │A：喔我知。                   │                    │
│    │          │B：你到門口打給我。           │                    │
│    │          │A：喔好好。                   │                    │
│    ├─────┼───────────────┤                    │
│    │99年11月4 │A：喂。                       │                    │
│    │日16時49分│B：喂，我在門口了。           │                    │
│    │54秒      │A：喔，好。                   │                    │
├──┼─────┼───────────────┼──────────┤
│  │99年11月8 │A：0000-000000（林豐杰）      │通訊監察譯文出處：警│
│    │日11時53分│B：0000-000000（許鵬舉）      │卷第242頁           │
│    │17秒      ├───────────────┤                    │
│    │          │B：喂。                       │                    │
│    │          │A：你在哪？                   │                    │
│    │          │B：斗南耶。                   │                    │
│    │          │A：我現在也在斗南耶，大埤啦。 │                    │
│    │          │B：大埤喔，等一下好嗎，差不多 │                    │
│    │          │   20分好嗎，我20分打給你。   │                    │
│    │          │A：好啊。                     │                    │
│    ├─────┼───────────────┤                    │
│    │99年11月8 │B：喂。                       │                    │
│    │日12時23分│A：喂，好了沒？               │                    │
│    │1秒       │B：要在哪裡相等？             │                    │
│    │          │A：看你要在哪裡等，要快一點喔 │                    │
│    │          │   ，我朋友在趕時間喔。       │                    │
│    │          │B：快到而已耶，差不多再15分鐘 │                    │
│    │          │   好嗎？                     │                    │
│    │          │A：再15分喔，要在哪裡相等。   │                    │
│    │          │B：你現在在哪裡？             │                    │
│    │          │A：我現在在斗南啊。           │                    │
│    │          │B：看你要在哪裡啊。           │                    │
│    │          │A：青采啦，看要在哪裡都好啦， │                    │
│    │          │   不然麥當勞啦。             │                    │
│    │          │B：麥當勞喔，好啊。           │                    │
│    │          │A：要快一點喔。               │                    │
│    │          │B：好啊。                     │                    │
│    ├─────┼───────────────┤                    │
│    │99年11月8 │A：喂。                       │                    │
│    │日12時30分│B：改在大德工商。             │                    │
│    │49秒      │A：好啊，我現在過去。         │                    │
│    │          │B：好啊，我們差不多快到了。   │                    │
│    │          │A：好好好。                   │                    │
├──┼─────┼───────────────┼──────────┤
│  │99年10月25│A：0000-000000（郭朝明）      │通訊監察譯文出處：警│
│    │日10時27分│B：0000-000000（許鵬舉）      │卷第262頁           │
│    │43秒      ├───────────────┤                    │
│    │          │B：喂。                       │                    │
│    │          │A：喂。                       │                    │
│    │          │B：你還在睡喔。               │                    │
│    │          │A：起來了啊。                 │                    │
│    │          │B：啊我要過去那裡。           │                    │
│    │          │A：我在斗南耶，我們在斗南相等 │                    │
│    │          │   好嗎。                     │                    │
│    │          │B：我過去再打給你。           │                    │
│    │          │A：好。                       │                    │
│    ├─────┼───────────────┤                    │
│    │99年10月25│A：喂我要再那個等你。         │                    │
│    │日10時44分│B：你先吃個東西，我現在出發。 │                    │
│    │6秒       │A：你等一下要打給我喔。       │                    │
│    │          │B：嘿。                       │                    │
│    │          │A：我現在在斗南了喔。         │                    │
│    │          │B：好好。                     │                    │
│    ├─────┼───────────────┤                    │
│    │99年10月25│A：喂。                       │                    │
│    │日11時0 分│B：喂叔啊。                   │                    │
│    │11秒      │A：嘿。                       │                    │
│    │          │B：在媽祖廟相等喔。           │                    │
│    │          │A：喔。                       │                    │
├──┼─────┼───────────────┼──────────┤
│  │99年10月28│A：0000-000000（郭朝明）      │通訊監察譯文出處：警│
│    │日15時11分│B：0000-000000（許鵬舉）      │卷第262頁反面       │
│    │38秒      ├───────────────┤                    │
│    │          │B：喂。                       │                    │
│    │          │A：你有回來嗎。               │                    │
│    │          │B：有耶。                     │                    │
│    │          │A：那我要過去哪裡等你？同樣那 │                    │
│    │          │   裡嗎。                     │                    │
│    │          │B：好啊你同樣去那裡等我啊。   │                    │
│    │          │A：快一點喔。                 │                    │
│    │          │B：你知道那裡嘛。             │                    │
│    │          │A：涼涼那裡嘛。               │                    │
│    │          │B：嘿嘿嘿對。                 │                    │
│    │          │A：好好。                     │                    │
│    ├─────┼───────────────┤                    │
│    │99年10月28│A：喂我在這裡等你耶。         │                    │
│    │日15時21分│B：好你等我15分鐘，我馬上到。 │                    │
│    │23秒      │A：好啦。                     │                    │
├──┼─────┼───────────────┼──────────┤
│  │99年11月1 │A：0000-000000（許鵬舉）      │通訊監察譯文出處：警│
│    │日15時16分│B：0000-000000（郭朝明）      │卷第263頁           │
│    │32秒      ├───────────────┤                    │
│    │          │A：喂。                       │                    │
│    │          │B：我現在要去那裡等你啊。     │                    │
│    │          │A：我待會打給你好嗎。         │                    │
│    │          │B：我跟你說啦，我1000元要還你 │                    │
│    │          │   啦。                       │                    │
│    │          │A：好啦。                     │                    │
│    │          │B：你隨打喔。                 │                    │
│    │          │A：我現在沒有在我們那裡啊。   │                    │
│    ├─────┼───────────────┤                    │
│    │99年11月1 │A：喂，你要等我一下，我沒有在 │                    │
│    │日15時17分│   我們那裡啦。               │                    │
│    │4秒       │B：要差不多多久，我現在在火車 │                    │
│    │          │   耶。                       │                    │
│    │          │A：是喔。                     │                    │
│    │          │B：嘿啊。                     │                    │
│    │          │A：我不知耶。                 │                    │
│    │          │B：什麼多久你會不知道，會超過5│                    │
│    │          │   點嗎。                     │                    │
│    │          │A：不會吧。                   │                    │
│    │          │B：那4點呢。                  │                    │
│    │          │A：不會。                     │                    │
│    │          │B：不會喔，那我等你。         │                    │
│    ├─────┼───────────────┤                    │
│    │99年11月1 │B：喂你4點之前會回來嗎？      │                    │
│    │日15時33分│A：會啊，差不多。             │                    │
│    │20秒      │B：我拜託你準時一點，啊4點你打│                    │
│    │          │   給我。                     │                    │
│    │          │A：好。                       │                    │
│    │          │B：好謝謝。                   │                    │
│    ├─────┼───────────────┤                    │
│    │99年11月1 │B：喂你好。                   │                    │
│    │日15時44分│A：我差不多5點之前才會到喔。  │                    │
│    │45秒      │B：喔，怎麼要這樣。           │                    │
│    │          │A：我也要等人回來啊。         │                    │
│    │          │B：好啦好啦，謝謝啦。         │                    │
│    ├─────┼───────────────┤                    │
│    │99年11月1 │B：喂。                       │                    │
│    │日16時27分│A：你現在去那裡，我馬上到。   │                    │
│    │43秒      │B：喔好。                     │                    │
│    ├─────┼───────────────┤                    │
│    │99年11月1 │B：喂。                       │                    │
│    │日16時32分│A：你在哪。                   │                    │
│    │25秒      │B：你到了喔。                 │                    │
│    │          │A：你到哪了。                 │                    │
│    │          │B：等一下等一下，我現在在加油 │                    │
│    │          │   站這裡，要進去了，我隨到。 │                    │
│    │          │A：加油站喔，喔好。           │                    │
├──┼─────┼───────────────┼──────────┤
│  │99年10月25│A：0000-000000（曾憲臨）      │通訊監察譯文出處：警│
│    │日11時25分│B：0000-000000（許鵬舉）      │卷第170至171頁      │
│    │42秒      ├───────────────┤                    │
│    │          │A：你在那啊。                 │                    │
│    │          │B：你誰啊？                   │                    │
│    │          │A：我你朋友啦。               │                    │
│    │          │B：喔你出現了喔，大耶。       │                    │
│    │          │A：我失蹤好幾天了你知道嗎？   │                    │
│    │          │B：我知啊，我好想你喔。       │                    │
│    │          │A：我好難過喔。               │                    │
│    │          │B：哈你難過我也難過啊。       │                    │
│    │          │A：你在那啦？                 │                    │
│    │          │B：我現在要過去嘉義耶，來啦來 │                    │
│    │          │   嘉義啦。                   │                    │
│    │          │A：我要怎麼去嘉義？           │                    │
│    │          │B：你不是有車子可以開？       │                    │
│    │          │A：有啊，嘉義哪裡？           │                    │
│    │          │B：交流道下。                 │                    │
│    │          │A：啊這樣可能沒辦法啦，我現在 │                    │
│    │          │   全身軟綿綿的，我故意在給他 │                    │
│    │          │   退的。                     │                    │
│    │          │B：你不要說說那個啦，你在那？ │                    │
│    │          │A：在虎尾啦。                 │                    │
│    │          │B：你怎麼跑去虎尾？           │                    │
│    │          │A：去跟人家拿錢啊。           │                    │
│    │          │B：你阿銘的朋友嗎？我現在在大 │                    │
│    │          │   林啦。                     │                    │
│    │          │A：嘿啦，我去跟我老闆拿錢啊， │                    │
│    │          │   啊現在呢，要先講好啊。     │                    │
│    │          │B：我現在在大林啊。           │                    │
│    │          │A：我現在要去哪裡呢？         │                    │
│    │          │B：大林啊，我剛從斗南飆過來而 │                    │
│    │          │   已耶。                     │                    │
│    │          │A：不然我們過去斗南相等好嗎？ │                    │
│    │          │B：日日興羊肉爐，你多久會到？ │                    │
│    │          │A：15分鐘內好嗎？             │                    │
│    │          │B：有確定嗎？                 │                    │
│    │          │A：應該是確定啦。             │                    │
│    │          │B：好，飆一下喔，快一點，你到 │                    │
│    │          │   打給我。                   │                    │
│    │          │A：我到還要打給你喔。         │                    │
│    │          │B：我在附近而已。             │                    │
│    │          │A：啊你那邊有浮重嗎？         │                    │
│    │          │B：浮重？沒有耶。             │                    │
│    │          │A：喔哭么，我現在就沒辦法回去 │                    │
│    │          │   家中，我要從公司過去啊。   │                    │
│    │          │B：喔，我想辦法啦。           │                    │
│    │          │A：浮重幫我弄一支啦，要釣魚啦 │                    │
│    │          │B：好，你快一點。             │                    │
│    │          │A：好我到打給你。             │                    │
│    ├─────┼───────────────┤                    │
│    │99年10月25│B：喂。                       │                    │
│    │日11時42分│A：喂我到了。                 │                    │
│    │57秒      │B：好三分鐘到。               │                    │
│    ├─────┼───────────────┤                    │
│    │99年10月25│A：喂你回來了嗎。             │                    │
│    │日12時56分│B：你誰？                     │                    │
│    │30秒      │A：我剛去跟你拿浮重那個有沒有 │                    │
│    │          │   。                         │                    │
│    │          │B：喔。                       │                    │
│    │          │A：哭爸啊，你的浮重怎麼那麼差 │                    │
│    │          │   ，那麼兩光。               │                    │
│    │          │B：怎麼看？                   │                    │
│    │          │A：就破掉了啊。               │                    │
│    │          │B：你婆耶，你用到壞掉了。     │                    │
│    │          │A：會漏風，啊飼料也不好。     │                    │
│    │          │B：你雞八啦，不好。           │                    │
│    │          │A：真的啦，你那邊有不同的料嗎 │                    │
│    │          │   ？                         │                    │
│    │          │B：沒沒，都一樣的，看你要不要 │                    │
│    │          │   接受，如果不接受我也沒有辦 │                    │
│    │          │   法。                       │                    │
│    │          │A：你何時會到？不然我們約2點好│                    │
│    │          │   嗎？                       │                    │
│    │          │B：2點要約在哪裡？你進來嘉義啦│                    │
│    │          │   。                         │                    │
│    │          │A：沒啦，我沒辦法啦，在大林交 │                    │
│    │          │   流道啦。                   │                    │
│    │          │B：好啦，你不要再跟剛剛一樣喔 │                    │
│    │          │   。                         │                    │
│    │          │A：沒啦，看你怎樣啊。         │                    │
│    │          │B：不然3點以前好嗎。          │                    │
│    │          │A：不要啦，3點就來不及了。    │                    │
│    │          │B：不然你駛進來啊。           │                    │
│    │          │A：我真的沒有辦法過去到嘉義啦 │                    │
│    │          │   。                         │                    │
│    │          │B：大林交流道2點半相等。      │                    │
│    │          │A：喔好啦。                   │                    │
│    │          │B：要不還是你到大林交流道打給 │                    │
│    │          │   ，2點半左右。              │                    │
│    │          │A：好啦。                     │                    │
│    ├─────┼───────────────┤                    │
│    │99年10月25│B：喂。                       │                    │
│    │日14時4 分│A：你到了嗎？                 │                    │
│    │27秒      │B：要上高速公路了。           │                    │
│    │          │A：才要上高速公路而已喔。     │                    │
│    │          │B：嘿啦，不然你過來就好了啊。 │                    │
│    │          │A：就跟你說來不及。           │                    │
│    │          │B：好啦我馬上到了啦。         │                    │
│    │          │A：我現在在交流道下耶。       │                    │
│    │          │B：好啦，你等我啦，阿羅哈那嗯 │                    │
│    │          │   。                         │                    │
│    │          │A：嘿啦，你順勢下來這裡。     │                    │
│    │          │B：好啦好啦，我馬上到。       │                    │
│    ├─────┼───────────────┤                    │
│    │99年10月25│B：喂。                       │                    │
│    │日14時16分│A：要到了嗎？                 │                    │
│    │40秒      │B：要到了啦。                 │                    │
│    │          │A：人家在催我了耶。           │                    │
│    │          │B：還是你先去。               │                    │
│    │          │A：沒啦，看你要到了沒啊。     │                    │
│    │          │B：再15分鐘啦，看你要不要先去 │                    │
│    │          │   忙你的事啦。               │                    │
│    │          │A：沒辦法啦，我去忙完，車子就 │                    │
│    │          │   要還他了啊。               │                    │
│    │          │B：你再等我15分鐘。           │                    │
│    │          │A：一定要15分鐘喔？           │                    │
│    │          │B：15分鐘左右。               │                    │
│    │          │A：喔好啦。                   │                    │
│    ├─────┼───────────────┤                    │
│    │99年10月25│A：喂。                       │                    │
│    │日14時40分│B：在高速公路上一半了啦，快到 │                    │
│    │49秒      │   了，再一半就到了。         │                    │
│    │          │A：再一半喔。                 │                    │
│    │          │B：嘿啦。                     │                    │
│    │          │A：好啦好啦。                 │                    │
├──┼─────┼───────────────┼──────────┤
│  │99年11月3 │A：0000-000000（陳聖岳）      │通訊監察譯文出處：警│
│    │日13時3 分│B：0000-000000（許鵬舉）      │卷第342至343頁      │
│    │49秒      ├───────────────┤                    │
│    │          │B：喂。                       │                    │
│    │          │A：這陣子都沒有過來這邊玩喔。 │                    │
│    │          │B：待會。                     │                    │
│    │          │A：有過來再打給我啦。         │                    │
│    │          │B：好。                       │                    │
│    ├─────┼───────────────┤                    │
│    │99年11月3 │A：喂，怎樣。                 │                    │
│    │日17時30分│B：我在莿桐耶。               │                    │
│    │34秒      │A：是喔。                     │                    │
│    │          │B：有要相找嗎？               │                    │
│    │          │A：有要過來這邊嗎？           │                    │
│    │          │B：斗南嗯。                   │                    │
│    │          │A：嘿啊。                     │                    │
│    │          │B：廢話，要返頭啊，你先過去斗 │                    │
│    │          │   南看要在那邊等我。         │                    │
│    │          │A：無啦，你返頭再打給我，我隨 │                    │
│    │          │   去。                       │                    │
│    │          │B：我二分鐘就返頭了耶。       │                    │
│    │          │A：喔，好啦。                 │                    │
│    ├─────┼───────────────┤                    │
│    │99年11月3 │B：喂，我在斗南了，你在哪裡？ │                    │
│    │日17時45分│A：我馬上到啊。               │                    │
│    │26秒      │B：要約在哪裡？               │                    │
│    │          │A：你說就好。                 │                    │
│    │          │B：彩虹大樓啦。               │                    │
│    │          │A：彩虹大樓在哪？             │                    │
│    │          │B：哭么彩虹大樓你不知，電信局 │                    │
│    │          │   好嗎？                     │                    │
│    │          │A：是不是在後面那邊嗯。       │                    │
│    │          │B：對對對。                   │                    │
│    │          │A：加油站那邊嗎？             │                    │
│    │          │B：嗯嗯。                     │                    │
│    ├─────┼───────────────┤                    │
│    │99年11月3 │A：喂。                       │                    │
│    │日17時46分│B：不然約在電信局好了。       │                    │
│    │32秒      │A：好好好，3分鐘到。          │                    │
│    ├─────┼───────────────┤                    │
│    │99年11月3 │B：喂。                       │                    │
│    │日17時50分│A：沒看到。                   │                    │
│    │31秒      │B：彎過去隨到喔，我到樹枝林啊 │                    │
│    │          │   。                         │                    │
│    │          │A：好啦。                     │                    │
└──┴─────┴───────────────┴──────────┘